# 收入成本的确认

提问人：bestxulin 时间：2013-02-03 21:05:59
请问，如果某公司与某一客户的业务活动已经进行，截至年末已经发生的成本，但与客户的合同尚未签订，但合同金额已基本确定，且合同为亏损合同，请问是否应该在本年确认收入和成本？

回答人：chenyiwei
如果采用的是建造合同或者提供劳务等以合同为基础的收入确认模式，则建议咨询律师以确定截至年末，相关的合同是否实质上已经成立。如果是，则可以按照实质上成立的合同条款确认收入和结转成本。亏损合同的处理问题按楼上网友回复处理。